【裁判字號】    89,易,2359
【裁判日期】    900111
【裁判案由】    傷害
【裁判全文】
臺灣臺北地方法院刑事判決                        八十九年度易字第二三五九號
    公  訴  人  臺灣臺北地方法院檢察署檢察官
    被      告  甲○○
右列被告因傷害案件，經檢察官提起公訴（八十九年度偵字第一二二二四號），本院
判決如左：
    主  文
甲○○共同傷害人之身體，處拘役伍拾日，如易科罰金，以參佰元折算壹日。
    事  實
一、甲○○係設於臺北市○○區○○街三十二巷七之一號「歐吉ＰＵＢ」之員工，負
    責吧檯工作，於民國（下同）八十九年五月二十三日五時三十分，在該店內與店
    長丙○○、綽號「麥克」、「阿儲」等年籍姓名均不詳之成年男子及顧客乙○○
    同桌飲酒時，因細故爭執，甲○○竟基於與姓名年籍不詳綽號麥克之成年男子基
    於傷害故意之犯意聯絡，共同毆打乙○○，致其受有頭部受傷、創傷性鼻血、右
    眼角膜擦傷、右眼周圍瘀血等傷害。
二、案經告訴人乙○○訴由臺北市政府警察局中山分局報請臺灣臺北地方法院檢察署
    檢察官偵查起訴。
    理  由
一、本件訊之被告甲○○矢口否認前揭犯行，辯稱案發日伊不在場，伊沒有毆打告訴
    人云云。然查右揭犯罪事實，業據告訴人指述歷歷，並經證人丙○○於本院訊問
    中證稱：「當天曾先生到店內....，所以我們坐下喝酒，後來喝酒爭吵起來，我
    幫他們擋住。我看到被告打曾先生，主要是他們二人在打，曾先生眼睛腫起來，
    ，....麥克有打曾先生。甲○○先生打曾先生大概不到三分鐘，曾先生有否還手
    我未注意。我知道是甲○○、麥克二人他們先出手打曾先生，....。」（參酌本
    院九十年一月四日訊問筆錄），且有馬偕醫院診斷證明書一紙在卷可稽，事證明
    確。至被告辯稱案發當日伊並未在場一節，查與伊於警訊中供稱：「（問你於二
    十三日凌晨五時至六時是否在店內？）我在那段時間在店內吧台裏補酒，......
    。」不合，亦與證人丙○○前開證言有違，顯見被告所辯為飾卸之詞，不足採信
    ，伊犯行堪以認定，應予依法論科。
二、核被告甲○○所為，係犯刑法第二百七十七條第一項傷害罪。又被告與不詳姓名
    年籍綽號「麥克」之成年男子間，主觀上有犯意聯絡，客觀上有行為分擔，均為
    共同正犯。爰審酌被告之素行、品行、犯罪之動機、目的、手段、所生危害、口
    角爭執即率爾傷害他人、告訴人受傷情形及被告犯後態度未見悔悟等一切情狀，
    量處如主文所示之刑，並諭知易科罰金之折算標準。
三、至臺灣臺北地方法院檢察署檢察官併案之八十九年度偵續字第四七五號被告甲○○強盜案件，係認被告涉嫌在本案前開時地與本案告訴人因細故起爭執時，竟毆
    打本案告訴人，施以強暴手段，使本案告訴人不能抗拒，而取本案告訴人所有之
    現金新臺幣二萬元，而有刑法第三百二十八條第一項之強盜罪嫌，因認被告此部
    分犯行與前開起訴部分具有牽連犯之裁判上一罪關係，移送本院併案審理，然查
    證人丙○○於本院訊問中證稱：「....在毆打時，曾先生身上掉錢出來，我撿到
    馬上還曾先生，甲○○看到地上有錢他用搶的....。」本院認與前開有罪部分犯
    意各別，行為互殊，為數罪關係，從而移送併辦部分尚非為本案起訴效力所及，
    本院自無從併予審理，應退還由檢察官另行偵辦，附此敘明。
據上論斷，應依刑事訴訟法第二百九十九條第一項前段、刑法第二十八條、第二百七
十七條第一項、第四十一條、罰金罰鍰提高標準條例第一條前段、第二條，判決如主
文。
本案經檢察官蔡佳玲到庭執行職務。
中      華      民      國    九  十    年      一      月     十一     日
                                      臺灣臺北地方法院刑事第九庭
                                              法  官  汪  漢  卿
右正本證明與原本無異。
如不服本判決，應於判決送達後十日內，向本院提出上訴狀。
                                              書記官  石  幸  代
中      華      民      國      九十      年      一      月    十五    日
附錄本案論罪科刑法條全文
刑法第二百七十七條
傷害人之身體或健康者，處三年以下有期徒刑，拘役或一千元以下罰金。
犯前項之罪，因而致人於死者，處無期徒或七年以上有期徒刑，致重傷者，處三年以
上、十年以下有期徒刑。


司法院資訊處製作；財團法人民間司法改革基金會備份。
